ALEKSANDR OVCHINNIKOV

Batumi, Georgia — открыт к релокации / удаленной работе · <u>ovchinnikov.lxs@gmail.com</u> · <u>LinkedIn</u> · <u>Github</u> · Портфолио

Фронтенд-инженер с опытом более 5 лет. Изучаю новое и применяю на практике, стремлюсь быть T-shaped специалистом. Применяю архитектурные подходы только тогда, когда они действительно подходят под проект, сроки и его будущее.

PROFESSIONAL EXPERIENCE

Wintech, Удаленно

2023 – настоящее время

Frontend Engineer (Deputy Head of Frontend)

- Перевёл проект с Nuxt 2 на Nuxt 3 с использованием layers для создания разных типов визуального отображения как части кастомизации платформы, а также core-слоя для общей бизнес-логики. Это позволило использовать единую логику сразу на всех проектах платформы.
- Повысил производительность сайтов в 2.5 раза за счет внедрения гибридного рендеринга в Nitro-сервере с использованием SWR-кеширования и Redis для ревалидации страниц и внутренних эндпоинтов с критичным payload для UX и SEO.
- Изменил CI/CD-процесс и реализовал единый билд для всех продуктов, где при старте сервера для каждого проекта обновлялись runtime-переменные. Это сократило время релиза с нескольких часов до 10 минут (стейдж/прод).
- Написал собственный аналог <u>nuxt-i18n</u> с поддержкой нужных инструментов, а также возможностью определения списка локалей и генерации страниц по префиксной стратегии в рантайме.
- Использовал Strapi CMS для настройки конфигураций кастомизации и написал React-компонент, который преобразует JSON из <u>Tokens Studio</u> в CSS-переменные с поддержкой тем и локалей. Это позволило внедрить темизацию и адаптацию UI под локаль пользователя.
- Временно исполнял обязанности Head of Frontend: планировал и анализировал задачи, взаимодействовал с менеджерами и СТО, нанял сотрудника, нашёл нового Head of Frontend, наладил процессы ревью и релизного пайплайна, заслужил доверие команды.
- Онбордил 3-х коллег, что позволило компании быстро реализовать множество проектов, ставя SMART-цели на ИС и совместно их закрывая.

IdaProject, Москва (гибрид)

2020 - 2023

Frontend Engineer

- Получил первый ценный опыт в компании профессионалов, который способствовал росту как личности и как специалиста.
- Разрабатывал конструктор сайтов с 500+ кастомных блоков, где можно было изменять контент, палитру, UI-kit, а также интеграции с динамическими данными (жилые комплексы, ипотечные калькуляторы, бронирование).
- Написал внутреннюю UI-библиотеку без стилей для различных видов отображения, а также экосистему для лучшего DX: библиотеки тестов, линтеры, шаблоны CI/CD.
- Разрабатывал внутренний ЛК проекта с множеством интеграций через Backend API.

SKILLS

Skills: Javascript, Typescript, Node.js, Vue.js, Nuxt.js, Pinia, Nitro, Nest.js Fastyfy, PostgreSQL, Supabase, Strapi, Tailwind, Git, Eslint, Stylelint, Prettier, Vite, Webpack, Vitest, Cypress, Token Studio, Figma, Storybook, Gitlab, Github, JsDoc, i18n, PWA, React, Angular, code review, управление командой, планирование ахитектуры веб-приложения, менторство.

OTHER

PERSONAL PROJECTS:

- **n3-workspace**: <u>GitHub</u> монорепозиторий на Nuxt 3 с модульной архитектурой и общим UI-kit на базе nuxt-layers.
- Currency Converter: <u>GitHub</u> тестовое задание на Nuxt 3: SPA с конвертацией валют.

EDUCATION:

- ГБОУ ВО МО «Технологический университет имени дважды Героя Советского Союза, лётчика-космонавта А.А. Леонова» (2017-2020) Управление и информатика в технических системах
 - Окончил 3 курса университета, что позволило понять, кем я хочу быть и как я должен это сделать.

CERTIFICATE:

• EF SET English Certificate - Level B1 https://cert.efset.org/ySvAtj